【裁判字號】    89,易,4613
【裁判日期】    891229
【裁判案由】    毒品危害防制條例
【裁判全文】
臺灣高雄地方法院刑事判決                        八十九年度易字第四六一三號
    公  訴  人  臺灣高雄地方法院檢察署檢察官
    被      告  甲○○
右列被告因違反毒品危害防制條例案件，經檢察官提起公訴（八十九年度毒偵字第五
三二九號），本院判決如左：
    主  文
甲○○施用第二級毒品，處有期徒刑參月，如易科罰金，以參佰元折算壹日。
    事  實
一、甲○○前因施用毒品案件，經台灣台南地方法院以八十七年度毒聲字第五六七號
    裁定送觀察、勒戒後，經評定認無繼續施用毒品之傾向，由台灣台南地方法院檢
    察署檢察官於民國八十七年十二月二十日以八十七年度偵字第一０六五四號不起
    訴處分確定。詎甲○○仍不悔改，復於八十九年七月三十一日下午三時三十分許
    回溯二十四小時內之某時，在不詳地點施用第二級毒品安非他命一次，嗣於八十
    九年七月三十一日下午三時三十分許，為警在高雄市○○區○○路與德仁路路口
    查獲。嗣經本院以八十九年度毒聲字第六０五二號裁定送觀察、勒戒後，認有繼
    續施用毒品之傾向。
二、案經高雄市政府警察局小港分局報告台灣高雄地方法院檢察署檢察官偵查起訴。
    理  由
一、訊據被告甲○○矢口否認有上揭犯行，辯稱：伊沒有施用第二級毒品云云。經查
    ，被告於八十九年七月三十一日下午三時三十分許為警逮捕採尿送往高雄市立凱
    旋醫院檢驗，而呈現安非他命類陽性反應，此有高雄市立凱旋醫院出具之煙毒尿
    液檢驗成績書一紙在卷可稽，復經本院依職權將上開尿液送住高雄醫學院附設中
    和紀念醫院以免疫螢光偏極法及氣相層析質譜儀法檢驗，亦同樣呈現甲基安非他
    命陽性反應，是以，被告所辯不足採信。又被告前因施用毒品案件，經依台灣台
    南地方法院八十七年度毒聲字第五六七號裁定送觀察、勒戒後，認無繼續施用毒
    品之傾向，已由台灣台南地方法院檢察署檢察官於八十七年十二月二十日以八十
    七年度偵字第一０六五四號不起訴處分確定，有臺灣高雄地方法院檢察署刑案資
    料查註記錄表及台灣高雄地方法院被告全國前案紀錄表各一紙在卷足憑。其於五
    年後再犯毒品危害防制條例第十條之罪，經裁定送觀察勒戒，認有繼續施用毒品
    傾向，亦有台灣高雄地方法院八十九年度毒聲字第六０五二號裁定及台灣高雄看
    守所附設勒戒處所八十九年八月十日高所坤戒勒字第八六五六號函送之證明書一
    份附卷可參，本件事證明確，被告犯行洵堪認定。
二、核被告所為，係犯毒品危害防制條例第十條第二項之施用第二級毒品罪。被告持
    有第二級毒品安非他命，嗣進而施用之，持有之低度行為應為施用之高度行為所
    吸收，不另論罪。爰審酌被告經法院依初次勒戒、觀察後無繼續施用傾向為不起
    訴處分確定後，仍不知悔改警惕，猶繼續施用毒品，本不宜寬貸，惟此乃自戕行
    為及犯後態度等一切情狀，量處如主文所示之刑，並諭知易科罰金之折算標準，
    以資懲儆。至於被告為警逮捕時所查扣之物品均係被告施用第一級毒品海洛因所
    用之物，是以，與本件被告施用第二級毒品無涉，自無庸併予沒收，併此敘明。
據上論斷，應依刑事訴訟法第二百九十九條第一項前段，毒品危害防制條例第十條第
二項，刑法第十一條，第四十一條，罰金罰鍰提高標準條第二條，判決如主文。
中        華       民      國     八十九     年     十二    月  二十九  日
                                     台灣高雄地方法院刑事第二庭
                        法  官  廖  建  瑜
右正本證明與原本無異。
如不服本判決，應於判決送達後十日內，向本院提出上訴狀。
                                         書記官  歐  文  政
中    華    民    國      九十      年      一      月      二      日
附錄論罪法條：
毒品危害防制條例第十條第二項  施用第二級毒品者，處三年以下有期徒刑。


司法院資訊處製作；財團法人民間司法改革基金會備份。
